臺灣臺南地方法院刑事判決
110年度易字第1118號
公  訴  人  臺灣臺南地方檢察署檢察官
被      告  高家祥




上列被告因竊盜案件，經檢察官提起公訴（110年度偵字第14819
號、110年度偵字第14849號、110年度偵字第15053號、110年度
偵字第16477號、110年度營偵字第1640號、110年度營偵字第164
1號），被告於本院準備程序中就被訴事實為有罪之陳述，經告
知簡式審判程序之旨，並聽取被告與公訴人意見後，本院裁定以
簡式審判程序進行審理，判決如下：
    主  文
高家祥犯如附表一編號1至6「罪刑及沒收」欄所示之罪，各處如
附表一編號1至6「罪刑及沒收」欄所示之刑及沒收。得易科罰金
部分，應執行有期徒刑壹年，如易科罰金，以新臺幣壹仟元折算
壹日。
    事  實
一、高家祥前因詐欺案件，經臺灣高等法院臺南分院（下稱臺南
    高分院）以103年度上易字第332號判決判處有期徒刑5月確
    定，復經同院以104年度聲字第203號裁定更定其刑為有期徒
    刑6月確定；竊盜案件，經本院以103年度審易字第308號判
    決判處有期徒刑1年6月，並經臺南高分院以104年度上易字
    第160號判決駁回上訴確定，復經本院以104年度聲字第940
    號裁定更定其刑為有期徒刑1年7月確定；侵占等案件，經本
    院以104年度審易字第32號判決判處有期徒刑6月(共2罪)、5
    月（共3罪）、4月、3月（共2罪），定應執行有期徒刑2年
    確定，復經本院以104年度聲字第940號裁定更定其刑為有期
    徒刑7月(共2罪)、6月（共3罪）、5月、4月（共2罪）確定
    ，上開案件嗣經本院以104年度聲字第1389號裁定定應執行
    有期徒刑4年確定，與另案撤銷假釋後之殘刑1年7月1日接續
    執行，於109年3月23日徒刑執行完畢。竟不知悔改，仍意圖
    為自己不法之所有，基於竊盜之犯意，於如附表一所示時間
    及地點，以如附表一所示之方法，竊取如附表一所示之人所
    有之財物。嗣經如附表一所示之人發現遭竊而報警處理，經
    警調閱監視器錄影畫面後，始查悉上情。
二、案經附表一所示之人告訴暨臺南市政府警察局第三、五、永
    康、學甲分局報告臺灣臺南地方檢察署檢察官偵查起訴。
　　理  由
一、本案被告高家祥所犯為死刑、無期徒刑、最輕本刑3年以上
    有期徒刑以外之罪，亦非高等法院管轄之第一審案件，其於
    準備程序中就被訴事實為有罪之陳述，經告知簡式審判程序
    之旨，並聽取檢察官及被告之意見後，本院依刑事訴訟法第
    273條之1第1項規定裁定進行簡式審判程序，是本案之證據
    調查，依同法第273條之2規定，不受同法第159條第1項、第
    161條之2、第161條之3、第163條之1及第164條至第170條所
    規定證據能力認定及調查方式之限制，合先敘明。
二、前揭事實，業據被告於警詢、偵查、本院準備程序及審理中
    均坦承不諱，並分別有如附表一編號1至6所列之證據足資佐
    證，足認被告前開任意性自白與事實相符，堪以採信。是本
    案事證明確，被告上開犯行均洵堪認定，均應予依法論科。
三、論罪科刑：
　㈠核被告如附表一編號1、3至6所示竊取他人財物之行為，各係
    犯刑法第320條第1項之竊盜罪。
　㈡按刑法第321條第1項第3款之攜帶兇器竊盜罪，係以行為人攜
    帶兇器竊盜為其加重條件；此所謂兇器，其種類並無限制，
    凡客觀上足對人之生命、身體、安全構成威脅，具有危險性
    之兇器均屬之，且祇須行竊時攜帶此種具有危險性之兇器為
    已足，並不以攜帶之初有行兇之意圖為必要（最高法院96年
    度台非字第9號判決意旨參照）。查被告於附表一編號2所示
    犯行中攜帶之剪刀1把，雖未扣案，但既曾供做剪斷繩子之
    用，質地自屬堅硬，若持以攻擊人體，自能成傷，客觀上自
    足以對人之生命、身體、安全構成威脅，顯為具有危險性之
    兇器無訛；是核被告如附表一編號2所為，係犯刑法第321條
    第1項第3款之攜帶兇器竊盜罪。
　㈢被告所為如附表一編號1、3至6所示之5次竊盜犯行，及如附
    表一編號2所示之1次加重竊盜犯行，各係於不同之時、地分
    別起意為之，犯意各別，行為互殊，應予分論併罰。
　㈣被告前因詐欺、竊盜、侵占及違反毒品危害防制條例案件分
    別經法院判處罪刑，再經本院以104年度聲字第1389號裁定
    應執行有期徒刑4年確定，於民國109年3月23日因縮短刑期
    執行完畢出監，有臺灣高等法院被告前案紀錄表在卷足參（
    見本院卷第87頁），其於上開有期徒刑執行完畢後5年內故
    意再犯本件有期徒刑以上之各罪，均為累犯；審酌被告未因
    前罪徒刑執行完畢而有所警惕，猶故意再犯本案犯罪，可認
    其有特別惡性及對刑罰反應力薄弱，又觀諸被告本案犯罪情
    節，經依累犯規定加重其刑，並未使被告所受刑罰超過其所
    應負擔之罪責，即無司法院釋字第775號解釋意旨所指應裁
    量不予加重最低本刑，否則將致過苛或罪刑不相當之情形，
    爰均依刑法第47條第1項規定加重其刑。
　㈤茲審酌被告未循正途以己力賺取生活所需，法紀意識薄弱，
    侵害他人之財產安全，造成告訴人等及被害人等之財物損失
    ，所為實應非難，復審酌被告犯後坦承犯行不諱，表現悔意
    ，犯罪時所採之手段亦尚屬平和，兼衡其均尚未賠償告訴人
    等或被害人等之情節，及被告之犯罪動機、手段、所生損害
    ，暨其自陳學歷為國中肄業，入監前擔任水泥工，每月收入
    約新臺幣4萬元，與父母及胞兄同住，須扶養父母，未婚無
    子女（見本院卷第128至129頁）之智識程度、家庭生活狀況
    等一切情狀，分別量處如附表一所示之刑及定應執行刑，並
    於得易科罰金之部分均諭知易科罰金之折算標準，以示懲儆
    。
四、沒收部分：
　㈠按犯罪所得，屬於犯罪行為人者，沒收之；前2項之沒收，於
    全部或一部不能沒收或不宜執行沒收時，追徵其價額；犯罪
    所得已實際合法發還被害人者，不予宣告沒收或追徵；宣告
    前二條之沒收或追徵，有過苛之虞、欠缺刑法上之重要性、
    犯罪所得價值低微，或為維持受宣告人生活條件之必要者，
    得不宣告或酌減之，刑法第38條之1第1項本文、第3項、第5
    項、第38條之2第3項分別定有明文。
  ㈡經查，被告所竊如附表二所示之財物，均屬其犯罪所得，且
    均未經尋獲或發還，均應依刑法第38條之1第1項本文、第3
    項規定宣告沒收，於全部或一部不能沒收或不宜執行沒收時
    ，追徵其價額。　
　㈣被告違犯如附表一編號2所示犯行時使用之剪刀1把，並未扣
    案，考量該物品為日常生活可用之物，其存在尚不具刑法上
    之非難性，若另外開啟執行程序探知上開物品之所在及價額
    ，顯不符比例原則，不具刑法上重要性，爰亦不予宣告沒收
    或追徵。
　㈤末按宣告多數沒收者，併執行之，刑法第40條之2第1項定有
    明文。刑法沒收章修正後，沒收已無從刑之性質，遇有宣告
    多數沒收者，即應由檢察官逕依前揭刑法第40條之2第1項規
    定併執行之，不生定其應執行刑之問題。從而，本案前述宣
    告之多數沒收，既應併執行之，爰不於主文再重複為應執行
    之沒收諭知，附此敘明。　　
據上論斷，應依刑事訴訟法第273條之1第1 項、第299條第1項本
文（本件依刑事判決精簡原則，僅記載程序法條文），判決如主
文。
本案經檢察官陳冠霖提起公訴，檢察官陳擁文到庭執行職務。
中　　華　　民　　國　　111 　年　　1 　　月　　19　　日
　　　　　　　　　刑事第十二庭  法　官　黃鏡芳
以上正本證明與原本無異。
如不服本判決應於收受本判決後20日內向本院提出上訴書狀，並
應敘述具體理由。其未敘述上訴理由者，應於上訴期間屆滿後20
日內向本院補提理由書狀（均須按他造當事人之人數附繕本）「
切勿逕送上級法院」。 
　　　　　　　　　　　　　　　　書記官  施茜雯
中　　華　　民　　國　　111 　年　　1 　　月　　19　　日
附錄本案論罪科刑法條：
中華民國刑法第320條
意圖為自己或第三人不法之所有，而竊取他人之動產者，為竊盜
罪，處5年以下有期徒刑、拘役或50萬元以下罰金。
意圖為自己或第三人不法之利益，而竊佔他人之不動產者，依前
項之規定處斷。
前2項之未遂犯罰之。

中華民國刑法第321條
犯前條第1項、第2項之罪而有下列情形之一者，處6月以上5年以
下有期徒刑，得併科50萬元以下罰金：
一、侵入住宅或有人居住之建築物、船艦或隱匿其內而犯之。
二、毀越門窗、牆垣或其他安全設備而犯之。
三、攜帶兇器而犯之。
四、結夥三人以上而犯之。
五、乘火災、水災或其他災害之際而犯之。
六、在車站、港埠、航空站或其他供水、陸、空公眾運輸之舟、
    車、航空機內而犯之。
前項之未遂犯罰之。
    
    
附表一
編號 時間 地點 告訴人/被害人 遭竊物品明細 總價值 行竊方式 是否自首 罪刑及沒收 1 110年6月22日15時9分 臺南市○區○○路0段000巷0號(艾莉絲夢遊仙境精品店) 陳保良(提告) LV包包1只 2萬5,000元 於左列時間，騎乘車牌號碼000-000號普通重型機車，至左列地點，見左列之人所有之左列之物置於架上無人看管，徒手竊取得手後逃逸。嗣將該物販賣，並將該贓款花用殆盡。 無 高家祥犯竊盜罪，累犯，處有期徒刑伍月，如易科罰金，以新臺幣壹仟元折算壹日。 未扣案之犯罪所得如附表二編號1所示之物均沒收，於全部或一部不能沒收或不宜執行沒收時，追徵其價額。          2 110年5月17日13時許 臺南市○○區○○路0段000號 謝家軒(提告) 金牌1面(價值1萬元)，銀牌3面(合計價值約2萬5,000元) 合計3萬5,000元 於左列時間，騎乘車牌號碼000-000號普通重型機車，至左列地點，見該址大門未鎖，持自備客觀上足對人之生命、身體、安全構成威脅，具有危險性之剪刀（未扣案），推門侵入其內，以剪刀剪斷掛於神像上綁住左列之物之繩子，竊取左列之人所有之左列之物得手後逃逸。嗣高家祥將左列之物棄置於垃圾車內。 無 高家祥攜帶兇器竊盜，累犯，處有期徒刑柒月。 未扣案之犯罪所得如附表二編號2所示之物沒收，於全部或一部不能沒收或不宜執行沒收時，追徵其價額。 3 110年2月5日15時許    臺南市○○區○○路○段000號(夾高潮夾娃娃機店) 李冠佑(未提告) 海賊王金證公仔6個 2,400元 於左列時間，騎乘未懸掛車牌之普通重型機車，至左列地點，見左列之人所有之左列之物置於娃娃機內無人看管，以其網路上購買之鑰匙(經另案沒收)開取娃娃機後，徒手竊取得手後逃逸。嗣將該物販賣，並將該贓款花用殆盡。 無 高家祥犯竊盜罪，累犯，處有期徒刑肆月，如易科罰金，以新臺幣壹仟元折算壹日。 未扣案之犯罪所得如附表二編號3所示之物沒收，於全部或一部不能沒收或不宜執行沒收時，追徵其價額。        4 110年6月20日23時53分 臺南市○○區○○路000號(臺灣運動彩券) 周婉茹(提告) 彩券行鑰匙2支、遙控器2個、晶片卡2個、住家鑰匙1個、住家遙控器1個 2萬5,000元 於左列時間，騎乘車牌號碼000-000號普通重型機車，至左列地點，見左列之人持有或所有之左列之物置於冰箱上無人看管，徒手竊取得手後逃逸(並未扣案)。 無 高家祥犯竊盜罪，累犯，處有期徒刑伍月，如易科罰金，以新臺幣壹仟元折算壹日。 未扣案之犯罪所得如附表二編號4所示之物沒收，於全部或一部不能沒收或不宜執行沒收時，追徵其價額。 5 110年1月31日8時28分 臺南市○○區○○路000號(珂珂瑪物聯網) 藍寶雄(提告) 金證公仔15隻 1萬5,000元 於左列時間，騎乘普通重型機車，至左列地點，見左列之人所有之左列之物置於娃娃機內無人看管，以其網路上購買之鑰匙(經另案沒收)開取娃娃機後，徒手竊取得手後逃逸。嗣將該物販賣，並將該贓款花用殆盡。 有  高家祥犯竊盜罪，累犯，處有期徒刑伍月，如易科罰金，以新臺幣壹仟元折算壹日。 未扣案之犯罪所得如附表二編號5所示之物沒收，於全部或一部不能沒收或不宜執行沒收時，追徵其價額。 6 110年2月8日9時24分 臺南市○區○○路○段000號(艾莉塔選物販賣) 林延儒(未提告) 金證公仔12隻、洗衣球15盒、鐵盒6盒 1萬1,000元 於左列時間，騎乘普通重型機車，至左列地點，見左列之人所有之左列之物置於娃娃機內無人看管，以其網路上購買之鑰匙(經另案沒收)開取娃娃機後，徒手竊取得手後逃逸。嗣將該物販賣，並將該贓款花用殆盡。 有 高家祥犯竊盜罪，累犯，處有期徒刑伍月，如易科罰金，以新臺幣壹仟元折算壹日。 未扣案之犯罪所得如附表二編號6所示之物沒收，於全部或一部不能沒收或不宜執行沒收時，追徵其價額。 


附表二：

編號 應沒收之犯罪所得 1 附表編號1：LV包包1只 2 附表編號2：金牌1面(價值1萬元)，銀牌3面(合計價值約2萬5,000元) 3 附表編號3：海賊王金證公仔6個 4 附表編號4：彩券行鑰匙2支、遙控器2個、晶片卡2個、住家鑰匙1個、住家遙控器1個 5 附表編號5：金證公仔15隻 6 附表編號6：金證公仔12隻、洗衣球15盒、鐵盒6盒